臺灣板橋地方法院交通事件裁定　　　　93年度交聲字第1835號
原處分機關　交通部公路總局臺北區監理所
受處分人即
異　議　人　甲○○
上列受處分人即異議人因違反道路交通管理處罰條例案件，對於
交通部公路總局臺北區監理所民國93年12月9 日所為之處分（北
監自裁字第裁40─A00000000 號），聲明異議，本院裁定如下：
    主  文
異議駁回。
    理  由
一、按「汽車駕駛人，行車速度，超過規定之最高時速，或低於
    規定之最低時速，或裝用測速雷達感應器者，處新臺幣一千
    二百元以上二千四百元以下罰鍰；其感應器沒入之」，道路
    交通管理處罰條例第40條第1 項定有明文，且依同條例第63
    條第1 項第1 款，應記違規點數1 點。
二、原處分機關認受處分人即異議人甲○○駕駛車牌號碼T7─15
    1 號營業用小客車，於民國93年10月11日上午6 時35分許，
    行經臺北市○○○路快速道路中興橋匝道口時，規定之行車
    速限為時速50公里，惟經測定之時速則為61公里，超速11公
    里，涉有道路交通管理處罰條例第40條第1 項之違規，嗣經
    警逕行製單舉發後，爰依上開法律規定，於93年12月9 日以
    北監自裁字第裁40─A00000000 號裁罰異議人新台幣（下同
    ）1 千7 百元，並依同條例第63條第1 項第1 款規定（裁決
    書漏載第1 款），記違規點數1 點在案，此有臺北市政府警
    察局舉發違反道路交通管理事件通知單、原處分機關違反道
    路交通管理事件裁決書影本各1 份及上開自小客車超速違規
    照片1 幀附卷可按。
三、聲明異議意旨略以：異議人於上開時、地駕駛前揭營業用小
    客車，是以時速60公里的速度正常行駛，而該路段相近處同
    時有限速60公里與50公里之標誌，且上面並未註明「前有測
    速照相，請依速限行駛」之警告，而快速道路上亦無限速若
    干之數字及跳動路面以提示駕駛人。異議人均係依指示駕駛
    ，絕不超速，如有超速，測速相片亦應把全部車輛照出來，
    然卷附之測速照片並未照到異議人所駕車輛之左後方，容有
    疑問。況如速限係50公里，應可放寬到60公里才取締，何以
    異議人竟遭取締？爰聲明異議，請求撤銷上開裁決云云。
四、經查，異議人以時速61公里駕駛前揭營業用小客車於上開時
    、地行駛之事實，有異議人所提之卷附測速照片1 幀在卷可
    稽，而該測速照片雖未照及前揭營業用小客車之左後側車身
    部分，但該部分僅係一小部分，該營業用小客車之車牌依然
    清晰可見，且該測速照片內僅有該營業用小客車1 部，顯然
    該測速數值係針對該營業用小客車甚明，並無任何可疑。異
    議人質疑該測速照片之有效性，當無足取。又上開路段之速
    限係時速50公里，則有臺北市政府警察局萬華分局94年1 月
    13 日 北市萬分交字第09430068400 號函檢附之現場速限標
    誌照片4 幀附卷為佐，異議人對此亦無爭執，亦堪認屬真實
    ，是異議人確有駕車超速11公里之事實無訛。異議人固以前
    揭情詞置辯，然於速限標誌設置處之前並無規定必應設置「
    前有測速照相，請依速限行駛」之警告標誌（況觀諸上開現
    場速限標誌照片，亦有設置設置「前有測速照相，請依速限
    行駛」之警告標誌）或在地面標示速限若干之數字或設置跳
    動路面，此洵非取締交通違規之法定程序或條件，異議人徒
    以此為辯，自無足取。至異議人辯稱限速50公里則可行駛至
    60 公 里云云，容有誤解現行交通稽查實務之情形。蓋如速
    限50公里，異議人一旦超速即屬違規，本不問其超速若干公
    里，均應受到處罰。惟僅因現行警方執行交通稽查時，係針
    對超速10公里以上者之較為嚴重之違規優先取締而已，故超
    速10公里以下者固常未遭取締，但並非謂超速在10公里以下
    者即不構成違規。故被告此節所辯，亦無足取。
五、綜上所述，應堪認定異議人確有本件違規情事，異議人前揭
    所辯尚無足取。揆諸首揭法律規定與說明，原處分機關審酌
    違規相關情節，處以異議人法律規定額度內之罰鍰1 千7 百
    元及記違規點數1 點，自屬有據。異議人仍執詞聲明異議，
    洵無理由，本院當應裁定駁回。
六、結論：依道路交通管理處罰條例第87條第2 項、道路交通案
    件處理辦法第19條，裁定如主文。
中　　華　　民　　國　　94　　年　　3 　　月　　10　　日
                  交通法庭      法　官　陳信旗
右正本證明與原本無異。
如不服本裁定應於送達後5日內向本院提出抗告狀。
                                書記官  陳昭綾
中　　華　　民　　國　　94　　年　　3 　　月　　10　　日
